最高法院刑事判決　　　　　　　　　　　　　　　九十三年度台上字第三一三九號
　　上　訴　人　甲○○
右上訴人因違反麻醉藥品管理條例案件，不服台灣高等法院台中分院中華民國九十三
年四月七日第二審更審判決（九十二年度重上更(二)字第二九五號，起訴案號：台灣台
中地方法院檢察署八十六年度︽原判決誤載為八十年度︾偵字第二二一五、三八六二
、四二七七、五００四號），提起上訴，本院判決如左：
    主  文
上訴駁回。
    理  由
按刑事訴訟法第三百七十七條規定：上訴於第三審法院，非以判決違背法令為理由，
不得為之。是提起第三審上訴，應以原判決違背法令為理由，係屬法定要件。如果上
訴理由狀並未依據卷內訴訟資料，具體指摘原判決不適用何種法則或如何適用不當，
或所指摘原判決違法情事，顯與法律規定得為第三審上訴理由之違法情形，不相適合
時，均應認其上訴為違背法律上之程式，予以駁回。本件原判決撤銷第一審關於上訴
人甲○○非法販賣化學合成麻醉藥品部分之科刑判決，改判仍論上訴人以連續非法販
賣化學合成麻醉藥品罪，累犯，處有期徒刑伍年參月。係依憑證人即向上訴人購買化
學合成麻醉藥品安非他命吸用之許成彬於警詢暨第一審偵、審中；魏泓亦於警詢；陳
漢科於警詢、檢察官偵查時之證言（分別證明伊等以撥打０五九｜六八二六三六號呼
叫器之方式，與綽號「阿醉」之上訴人聯絡購買安非他命吸用之經過），及上訴人坦
承其綽號為「阿醉」，且上開呼叫器係其所使用等供詞，並參酌證人許成彬、魏泓亦
、陳漢科三人於被查獲後，經警採尿送驗結果，其尿液均呈安非他命陽性反應，有台
中市衛生局煙毒尿液檢驗報告書在卷可稽等證據資料，而為論斷，已敘述其所憑之證
據及認定之理由。而以上訴人辯稱：伊並未販賣安非他命予許成彬、魏泓亦、陳漢科
三人，許成彬係因不滿伊曾對之討債，乃記仇而故予誣陷；魏泓亦則係向另一綽號「
阿發」者購買安非他命；又伊與陳漢科有債務糾紛，陳漢科因找不到伊，始利用誣指
方式擬逼伊出面等語，為卸責之詞，不足採信。又以證人許成彬、魏泓亦、陳漢科三
人事後改稱：未向上訴人購買安非他命云云，意在迴護，同非可取。復以上開證人所
為不利於上訴人之證言，其中有關在民國八十六年一月八日之後，仍向上訴人購買安
非他命部分，因與調查所得之事證不符，不能據為判決之基礎。均已依憑卷證資料，
在理由內詳加指駁及說明。從形式上觀察，原判決並無認定事實不憑證據或採證違反
法則之違法情形存在。上訴意旨略稱：(一)、證人魏泓亦僅於警詢時，曾對上訴人為不
利之證詞，於法院審判中已否認其警詢時之陳述，原判決並未說明該項警詢時之陳述
，有何刑事訴訟法第一百五十九條之二所定得為證據之情形，逕採之為論罪之依據，
難謂適法；(二)、證人許成彬、魏泓亦、陳漢科三人之供述並非始終一致，且有瑕疵可
指，原判決遽予採信，於法併有未合等語。惟按：(一)、被告以外之人於檢察事務官、
司法警察官或司法警察調查中所為之陳述，與審判中不符時，其先前之陳述具有較可
信之特別情況，且為證明犯罪事實存否所必要者，得為證據，刑事訴訟法第一百五十
九條之二定有明文。原判決採信證人魏泓亦於警詢時所為與審判中不符之證言，業已
敘明其警詢時之陳述，參酌卷內其他事證，堪可信為真實，而得採為判決基礎之理由
。是原判決就證人魏泓亦於司法警察調查中所為之陳述，符合上開刑事訴訟法第一百
五十九條之二規定之得為證據之情形，雖未另為說明，僅屬行文稍嫌簡略，尚與採證
違背法則之情形有間，執此指摘，並非合法之第三審上訴理由。(二)、證人之陳述前後
不符時，究竟何者為可採，法院仍得本其自由心證予以斟酌，非謂一有不符或矛盾，
即應認其全部均為不可採信。原判決既已依據證據調查之結果，說明其取捨上開證人
之各項證言之理由，從形式上觀察，並無違法之情形，自不容妄加爭執，而據以提起
第三審上訴。其餘上訴意旨，經核係置原判決之明白論斷於不顧，仍持原判決已說明
理由而捨棄不採之陳詞辯解，再為事實上之爭執，並就屬於事實審法院採證認事職權
之行使，全憑己見，任意指摘，難認已符合首揭法定之第三審上訴要件。其上訴違背
法律上之程式，應予駁回。
據上論結，應依刑事訴訟法第三百九十五條前段，判決如主文。
中　　　華　　　民　　　國　　九十三　　年　　　六　　　月　　 十八 　　日
                              最高法院刑事第九庭
                                  審判長法官  林　增　福
                                        法官  邵　燕　玲
                                        法官  陳　世　雄
                                        法官  惠　光　霞
                                        法官  池　啟　明
      右正本證明與原本無異
                                              書  記  官
中　　　華　　　民　　　國　　九十三　　年　　　六　　　月　　二十八　　日
                                                                      Ｒ
